臺灣新北地方法院民事裁定
110年度消債清字第264號
聲  請  人  周信池  
上列當事人因消費者債務清理事件，聲請清算，本院裁定如下：
    主  文
聲請人周信池自中華民國一一一年七月二十二日上午十一時起開
始清算程序。
命司法事務官進行本件清算程序。
    理  由
一、按債務人不能清償債務或有不能清償之虞者，得依本條例所
    定更生或清算程序，清理其債務。債務人對於金融機構負債
    務者，在聲請更生或清算前，應向最大債權金融機構請求協
    商債務清償方案，或向其住、居所地之法院或鄉、鎮、市、
    區調解委員會聲請債務清理之調解，消費者債務清理條例（
    下稱消債條例）第3條、第151條第1項分別定有明文。又法
    院開始清算程序之裁定，應載明其年、月、日、時，並即時
    發生效力。法院裁定開始更生或清算程序後，得命司法事務
    官進行更生或清算程序，消債條例第83條第1項、第16條第1
    項亦有明定。
二、本件聲請意旨略以：聲請人無力清償債務，致前置調解不成
    立，而有不能清償債務之情事，爰依法聲請裁定准予清算等
    語。
三、本院之判斷：
  ㈠聲請人曾向本院聲請債務清理前置調解，惟調解不成立，業
    經本院依職權調取本院110年度司消債調字第750號調解卷宗
    （下稱調解卷）核閱無訛，是聲請人所提本件清算聲請可否
    准許，所應審究者為其現況是否有不能清償債務或有不能清
    償之虞等情事。
  ㈡聲請人名下除新北市三峽區麻園段土地1筆（權利範圍1/8，
    現值約新臺幣【下同】662,980元）外，別無其他無不動產
    、動產、金融商品之投資，有稅務電子閘門財產所得調件明
    細表、土地登記謄本、集保戶往來參加人明細資料表（含帳
    號）、保管帳戶客戶餘額表、客戶存券異動明細表、投資人
    於各專戶無資料明細表、投資人於清算交割銀行未開戶明細
    表可按（見本院卷第55頁至第57頁、第107頁、第109頁至第
    117頁、第327頁至第328頁）。又聲請人名下存款餘額約989
    元（計算式：42元＋829元＋34元＋4元＋80元），有聲請人國泰
    世華銀行、第一銀行、兆豐國際商業銀行、台北建北郵局、
    遠東國際商業銀行帳戶明細可查（見本院卷第119頁至第143
    頁）。另聲請人為要保人之有效保單中有3筆具解約金各18,
    029元、16,348元、71,393元共105,770元，有中華民國人壽
    保險商業同業公會保險業通報作業資訊系統資料查詢結果表
    、富邦人壽保單價值金明細可考（見本院卷第145頁至第147
    頁、第161頁）。是聲請人名下尚存有可供清算執行之財產
    ，參酌本件清算程序之規模及為使債權人有受償之機會，本
    院認尚有進行清算之實益，故不依消債條例第85條之規定同
    時終止清算程序，附此敘明。
  ㈢聲請人自陳聲請清算前2年迄今擔任廣告攝影助理，薪資為領
    現（見本院卷第77頁），其110年9月至111年1月收入為20,0
    00元、22,500元、23,000元、21,000元、23,000元，有有切
    結書、手寫薪資紀錄可考（見本院卷第187頁頁至第193頁）
    ，足認聲請人目前每月可支配處分之收入約21,900元（計算
    式：【20,000元＋22,500元＋23,000元＋21,000元＋23,000元】
    ÷5月）。
  ㈣按債務人必要生活費用，以最近1年衛生福利部或直轄市政府
    所公告當地區每人每月最低生活費1.2倍定之。債務人聲請
    更生或清算時所提財產及收入狀況說明書，其表明每月必要
    支出之數額，與本條例第64條之2第1項、第2項規定之認定
    標準相符者，毋庸記載原因、種類及提出證明文件，消債條
    例第64條之2第1項及消債條例施行細則第21條之1第3項分別
    定有明文。參以111年度新北市每人每月最低生活費用15,80
    0元，依此每人每月生活所必需之費用為18,960元，則聲請
    人主張其每月必要生活費用18,000元為可採。
  ㈤聲請人所負無擔保或無優先權債務總額約3,277,578元，業據
    債權人臺灣新光商業銀行、聯邦商業銀行、凱基商業銀行、
    中國信託商業銀行、滙誠第一資產管理股份有限公司、滙誠
    第二資產管理股份有限公司、富邦資產管理股份有限公司、
    元大國際資產管理股份有限公司、中華電信股份有限公司、
    勞動部勞工保險局陳報在卷（見調解卷第88頁、第53頁、第
    55頁、第83頁、本院卷第303頁、第309頁、第321頁）。
  ㈥依聲請人現況之財產、信用、勞力、收支狀況等清償能力綜
    合判斷，其每月可支配處分之收入21,900元，扣除每月必要
    支出18,000元後，餘3,900元，縱以聲請人上開不動產、保
    單解約金清償後，仍有200餘萬元之債務未獲清償，堪認聲
    請人目前客觀上處於欠缺清償能力而不足以清償債務之經濟
    狀態，符合消債條例第3條所定債務人不能清償債務或有不
    能清償之虞之要件，有藉助清算制度調整其與債權人間之權
    利義務關係而重建其經濟生活之必要，自應許聲請人得藉由
    清算程序清理債務。
四、綜上所述，本件聲請人為一般消費者，並未從事營業活動，
    且有無法清償債務之情事，亦未經法院裁定開始更生程序或
    許可和解或宣告破產，復查無消債條例第6條第3項、第8條
    或第82條第2項所定應駁回清算聲請之事由存在，則聲請人
    聲請清算，洵屬有據，應予准許。爰裁定開始清算程序，並
    依法命司法事務官進行本件清算程序。
五、依消債條例第11條第1項、第83條第1項、第16條第1項，裁
    定如主文。
中　　華　　民　　國　　111 　年　　7 　　月　　22　　日
                  民事第六庭  法　官　陳佳君
以上正本係照原本作成。　　　　　　　
本件不得抗告。
本裁定已於111年7月22日上午11時公告。
中　　華　　民　　國　　111 　年　　7 　　月　　22　　日
                              書記官  李淑卿